臺灣高等法院高雄分院刑事裁定
111年度抗字第372號
抗  告  人  
即  被  告  石世宏


具  保  人  石世白



上列抗告人因聲請沒入保證金案件，不服臺灣澎湖地方法院中華
民國111年11月8日裁定(111年度聲字第88號)，提起抗告，本院
裁定如下：
    主  文
抗告駁回。
    理  由
一、原裁定意旨略以：被告石世宏前因犯毒品危害防制條例案件
    ，經本院指定保證金新臺幣（下同）10萬元，由具保人石世
    白繳納現金後，被告業經停止羈押等情，有本院108年刑保
    字第5號國庫存款收款書在卷可查。而被告所犯上開案件，
    業經判決確定，並由澎湖地檢署執行，然被告經檢察官依其
    住所地合法傳喚、拘提，迄今仍未依法到案執行，且被告於
    本院裁定時，並無在監、押一節，亦有臺灣高等法院被告前
    案紀錄表、澎湖地檢署送達證書、點名單、拘票、司法警察
    拘提未獲報告書、戶役政連結作業系統查詢資料、在監在押
    紀錄表附卷可稽。又檢察官按址通知具保人應通知或帶同被
    告到案執行，惟屆期具保人並未帶同被告到案執行一情，並
    有澎湖地檢署函、送達證書在卷足憑，足認被告顯已逃匿，
    是本件聲請核屬有據，爰裁定將具保人所繳納之上開保證金
    及利息沒入之。
二、抗告意旨略以：抗告人即被告石世宏（下稱抗告人）因不服
    臺灣澎湖地方法院之判決，聲請再審，期間臺灣澎湖地方檢
    察署發文通知執行，即「臺灣澎湖地方檢察署110年執字第3
    81號執行傳票命令」，抗告人遵循刑事訴訟法第430條、第4
    35條，在通知報到執行日前，持訴狀並附「臺灣高等法院高
    雄分院111年度聲再字第102號刑事庭傳票」影本，向臺灣澎
    湖地方檢察署提出聲請暫緩執行，臺灣澎湖地方檢察署並未
    回覆是否准許暫緩執行，抗告人以為臺灣澎湖地方檢察署准
    許予以暫緩執行，在通知報到日時，方未前往臺灣澎湖地方
    檢察署，然而臺灣澎湖地方檢察署在111年10月18日，委託
    司法警察將當日發文之「臺灣澎湖地方檢察署澎檢智110執3
    81字第1119003335號函」交送予具保人石世白（下稱具保人
    ），經具保人告知後，抗告人才得知並未准許暫緩執行，檢
    察官反而又特別積極趕在再審調查之開庭前，即111年10月2
    1日下午2時30分，欲將抗告人送至監所執行，無非係藉此影
    響、干擾抗告人前往開再審庭，以致抗告人有證物提供調查
    ，亦無法提出至再審法院，且抗告人因未在通知執行日報到
    執行，面臨拘提、強制執行之壓力，故不敢前往再審調查開
    庭。抗告人係收受臺灣高等法院再審調查開庭之傳票，致電
    諮詢臺灣高等法院，才將聲請暫緩執行之訴狀資料送至臺灣
    澎湖地方法院，經收受訴狀人員檢閱後，告知訴狀資料應送
    至臺灣澎湖地方檢察署，抗告人又將訴狀資料轉送至臺灣澎
    湖地方檢察署。抗告人既非無正當理由而聲請暫緩執行，自
    不得沒入保證金云云。
三、按具保之被告逃匿者，應命具保人繳納指定之保證金額，並
    沒入之。不繳納者，強制執行。保證金已繳納者，沒入之；
    依第118 條規定沒入保證金時，實收利息併沒入之，刑事訴
    訟法第118 條第1 項、第119 條之1 第2 項分別定有明文。
四、經查：
（一）按刑事訴訟法第403條第2項所載之非當事人，固須受有裁
      定始得抗告，至當事人則因其與本案具有利害關係，依照
      同條第1項，對於法院所為之裁定有所不服，若無特別規
      定，即屬有權抗告，並不以其本身所受之裁定為限（最高
      法院23年度抗字第415號判例意旨參照）。查本件抗告人
      雖非具保人，然其為當事人，與本案具有利害關係，依前
      述說明，自得提起抗告，合先敘明。
（二）臺灣澎湖地方檢察署(下稱澎湖地檢署)檢察官分別以執行
      傳票、帶同執行函送達抗告人及具保人當時位在澎湖縣○○
      市○○里○○路000巷000號、澎湖縣○○市○○里000○00號住所，
      傳喚抗告人於111 年10月21日到案執行，並請具保人通知
      抗告人遵期到案執行，該傳票、函均已合法送達等節，有
      澎湖地檢署執行傳票之送達證書、澎湖地檢署函暨其送達
      證書、戶役政連結作業系統在卷可參（見原審卷第49-60
      頁）。嗣因抗告人屆期未到案執行，澎湖地檢署檢察官乃
      於同年10月24日核發拘票命員警至抗告人前揭住所拘提無
      著等節，有澎湖地檢署檢察官拘票及報告書等附卷可稽（
      見原審卷第61-63頁）。原審因而認抗告人業已逃匿，於1
      11 年11 月8 日裁定沒入上開保證金及實收利息，經核於
      法尚無違誤。
（三）雖抗告意旨以伊曾以聲請狀敘明其業已聲請再審為由，向
      澎湖地檢署聲請延期執行云云。觀之抗告人上開聲請延期
      執行之理由，無非係以伊已就本院109年度上訴字第1615
      號刑事確定判決，向本院聲請再審，然刑事訴訟法第430
      條前段已明定聲請再審並不具有停止刑罰執行之效力。而
      抗告人抗告內容並未提及伊有何合於刑事訴訟法第467條
      所定得停止執行之情形，且縱有依法認應停止或暫緩執行
      之事由時，仍應經檢察官指揮始生其效力，是其於未經檢
      察官准許停止或暫緩執行，即逕自未依限於111年10月21
      日下午2時30分前至澎湖地檢署報到執行，已難謂抗告人
      主觀上無逃匿之意。參以抗告人於知悉具保人所提出之保
      證金及其實收利息，業經原裁定沒入後，亦未積極主動聯
      繫報到執行，益徵抗告人存有故為規避執行之心態，抗告
      意旨以伊雖經合法傳喚、但因有正當理由方未到案執行，
      而主張無逃匿之事實云云，並無可採。
(四)基上所述，本院綜為全盤考量前揭事證，認原裁定依檢察官
    之聲請，以受刑人業已逃匿為由，依法沒入具保人繳納之保
    證金10萬元及實收利息，並無不合。本件上開執行傳票及帶
    同執行函，均業經執行檢察官合法送達予抗告人、具保人，
    而抗告人經合法傳喚、拘提均未到案執行，具保人亦未偕同
    抗告人前來執行，足認抗告人有逃匿之事實，且抗告人於原
    裁定經送達生效後，現仍在逃匿中，抗告人前開抗告意旨所
    指各情，均無足取，為無理由，應予駁回。
據上論結，應依刑事訴訟法第412 條，裁定如主文。　　
中　　華　　民　　國　　111 　年　　12　　月　　8 　　日
                  刑事第七庭    審判長法  官　李璧君
                                      法  官　鍾佩真
                                      法  官　石家禎
以上正本證明與原本無異。
不得再抗告。
中　　華　　民　　國　　111 　年　　12　　月　　8 　　日
                                      書記官　楊馥華